【裁判字號】    89,易,838
【裁判日期】    890518
【裁判案由】    竊盜等
【裁判全文】
臺灣桃園地方法院刑事判決                          八十九年度易字第八三八號
    公  訴  人  臺灣桃園地方法院檢察署檢察官
    被      告  甲○○
                丙○○
右列被告等因贓物等案件，經檢察官提起公訴（八十八年度偵字第一五八八七號），
本院判決如左：
        主  文
甲○○意圖為自己不法之所有，而侵占離本人所持有之物，處罰金壹仟元，如易服勞
役，以佰元折算壹日。
丙○○故買贓物，處罰金貳仟元，如易服勞役，以佰元折算壹日。
        事  實
一、甲○○於民國八十八年四月間某日，在桃園縣八德市○○路某處水溝內，拾獲乙○○所有而脫離其本人持有之黃白色喜樂蒂母牧羊犬一隻，竟意圖為自己不法之
    所有，予以侵占入己。丙○○於八十八年十月初某日，在桃園縣八德市○○路○
    段一四八七號其所經營之「華一犬舍」內，明知甲○○所兜售之前開牧羊犬，係
    來源不明之贓物，竟仍以二包狗飼料【每包價格新臺幣（下同）八百元】之代價
    向甲○○買受該牧羊犬，買受後並登報出售。嗣於八十八年十月九日下午一時四
    十分許，因乙○○在前開犬舍內發現前揭牧羊犬乃報警查獲丙○○，旋即經警循
    線查獲甲○○。
二、案經桃園縣警察局八德分局報請臺灣桃園地方法院檢察署檢察官偵查起訴。
        理  由
一、右揭侵占上開離本人所持有之牧羊犬之事實，業據被告甲○○坦承不諱；另訊據
    被告丙○○固坦承有於前揭時地以給付二包飼料之代價買受該牧羊犬之事實不諱
    ，惟矢口否認有故買贓物之犯行，辯稱：不知是贓物云云。經查：(一)前開牧羊犬
    係乙○○所有，於八十八年四月九日下午三時許，在桃園縣八德市○○路三九一
    號被竊（按查無確據證明係被告甲○○所竊取，業據公訴人於起訴書中陳述綦詳
    ），該犬價值在一萬元至二萬元之間等情，業據被害人乙○○於警訊中指述詳實
    ，並有贓物領據一紙、尋找該牧羊犬之懸賞廣告一紙及該牧羊犬之相片二幀附卷
    可稽，從而前開牧羊犬確係脫離乙○○本人所持有，嗣由被告甲○○拾獲後予以
    侵占入己之贓物無疑；(二)被告丙○○於警訊、檢察官偵查及本院審理時供承：「
    乙○○有到我店內佯稱要購買該犬，我有出價一萬五千元（見偵查卷第八頁背面
    ），該犬市價約五千元左右（見偵查卷第九頁正面），牧羊犬是我用飼料向甲○○換來的（見偵查卷第十七頁背面），以二包飼料買的，每包八百元（見本院八
    十九年五月四日審判筆錄）」等語，足認前開牧羊犬市價尚有五千元以上之價值
    ，甚且乙○○向被告丙○○佯裝購買時，被告丙○○更出價達一萬五千元，詎被
    告丙○○竟以顯不合理之二包飼料之低價買受，衡情若屬來源正當，甲○○豈有
    以賤價拋售之必要，被告丙○○亦斷無得以賤價買受之理；又被告丙○○經營前
    開犬舍並兼營收購及販賣犬隻，當知於收購犬隻時，為擔保來源之正當性，理應
    要求兜售者出示血統證明書或詢明來源，以避免購得來路不明之犬隻，惟被告丙○○收購本件牧羊犬時，非但未要求甲○○出示血統證明書，亦未向之詢明來源
    （見偵查卷第二十五頁背面），顯見該牧羊犬來源不明，情極明灼，不問可知；
    況被告丙○○於本院審理時復自承：「（主觀上有無懷疑是贓物？）我是有這麼
    想（見本院八十九年五月四日審判筆錄）」等語，益見被告丙○○於買受之時，
    主觀上對前開牧羊犬係來源不明之贓物應有認識，所辯不知係贓物乙節，要屬臨
    訟飾卸之詞，自不足採。綜上，本件事證明確，被告甲○○、丙○○二人之犯行
    均堪認定。
二、核被告甲○○所為，係犯刑法第三百三十七條之侵占離本人所持有之物罪（起訴
    書誤認為係犯同條之侵占遺失物罪，尚有未洽），被告丙○○所為，則係犯刑法
    第三百四十九條第二項之故買贓物罪。爰審酌被告二人之素行、犯罪之動機、目
    的、手段、犯罪所生之危害及犯後態度等一切情狀，分別量處如主文所示之刑，
    並均諭知易服勞役之折算標準。
據上論斷，應依刑事訴訟法第二百九十九條第一項前段，刑法第三百三十七條、第三
百四十九條第二項、第四十二條第二項，罰金罰鍰提高標準條例第一條前段、第二條
，判決如主文。
本案經檢察官張尹敏到庭執行職務。
中      華      民      國    八十九    年      五      月     十八     日
                                臺灣桃園地方法院刑事第三庭
                                      法  官  曾  家  貽
右正本證明與原本無異。
如不服本判決，應於判決送達後十日內，向本院提出上訴狀（須附繕本）。
                                      書記官  陳      珊
中      華      民      國    八十九    年      五      月     十九     日
附論罪科刑依據之法條：
刑法第三百三十七條：
意圖為自己或第三人不法之所有，而侵占遺失物、漂流物或其他離本人所持有之物者
，處五百元（現已提高十倍為五仟元）以下罰金。
刑法第三百四十九條第二項：
搬運、寄藏、故買贓物或為牙保者，處五年以下有期徒刑、拘役或科或併科一千元（
現已提高十倍為一萬元）以下罰金。


司法院資訊處製作；財團法人民間司法改革基金會備份。
